最高法院刑事判決                              八十八年度台上字第三二○六號
    上  訴  人  甲○○
右上訴人因過失致人於死案件，不服台灣高等法院中華民國八十七年十一月十三日第
二審判決（八十七年度交上訴字第一一一號，起訴案號：台灣基隆地方法院檢察署八
十六年度偵字第四七一八號），提起上訴，本院判決如左：
    主  文
上訴駁回。
    理  由
按刑事訴訟法第三百七十七條規定，上訴於第三審法院，非以判決違背法令為理由，
不得為之。是提起第三審上訴，應以原判決違背法令為理由，係屬法定要件。如果上
訴理由狀並未依據卷內訴訟資料，具體指摘原判決不適用何種法則或如何適用不當，
或所指摘原判決違法情事，顯與法律規定得為第三審上訴理由之違法情形，不相適合
時，均應認其上訴為違背法律上之程式，予以駁回。本件原判決綜合調查證據之結果
，認上訴人甲○○犯有刑法第二百七十六條第二項從事業務之人，因業務上之過失致
人於死罪之事實，因而撤銷第一審之科刑判決，改判仍論上訴人以上開罪名，並依刑
法第六十二條前段「自首」減輕其刑，及道路交通管理處罰條例第八十六條第二項「
汽車駕駛人，在快車道依規定駕車行駛，因行人不依規定，擅自進入快車道，而致人
死亡，依法應負刑事責任者」遞減其刑後，量處有期徒刑肆月，已詳認定犯罪事實
之依據及憑以認定之理由，從形式上觀察，原判決並無違背法令情形。上訴意旨謂：
上訴人駕駛營業大客車正常行駛，雖在十五公尺前，見被害人周秋龍於路旁行走，然
肇事路段非十字路口，亦非行人穿越道，上訴人仍減速慢行。詎料，被害人突橫越快
車道，上訴人雖即向左閃，但反應不及，仍無法閃避，遭被害人衝撞右側方向燈，
事出突然，反應距離不到三公尺，上訴人無從防範，應無過失等語，係就原判決已詳
為論斷與說明之事項，再為事實上之爭執，殊非適法之第三審上訴理由。又量刑輕重
，係屬事實審法院得依職權自由裁量之事項，苟已斟酌刑法第五十七條各款所列情狀
而未逾越法定刑度，不得遽指為違法。上訴人所犯業務過失致人於死罪，其法定本刑
為五年以下有期徒刑或拘役，得併科三萬元以下罰金。原判決依前述刑法第六十二條
前段、道路交通管理處罰條例第八十六條第二項規定遞減其刑後，酌處有期徒刑肆月
，已屬從輕。至緩刑之宣告，除應具備刑法第七十四條所定條件外，並須有可認為以
暫不執行刑罰為適當之情形，始得為之，亦屬法院裁判時得依職權自由裁量之事項，
上訴人不得以原判決未諭知緩刑指為違背法令。此外，上訴人徒憑己意，對原審職權
之適法行使及原判決理由已詳為論斷之事項，任意爭辯，顯與法定上訴第三審之形式
要件不符，其上訴違背法律上之程式，應予駁回。
據上論結，應依刑事訴訟法第三百九十五條前段，判決如主文。
中      華      民      國    八十八    年      六      月     十七     日
                              最高法院刑事第七庭
                                  審判長法官  謝  家  鶴
                                        法官  洪  文  章
                                        法官  花  滿  堂
                                        法官  陳  世  淙
                                        法官  洪  佳  濱
      右正本證明與原本無異
                                              書  記  官
中      華      民      國    八十八    年      六      月    二十八    日
